【裁判字號】    92,訴,517
【裁判日期】    920910
【裁判案由】    違反毒品危害防制條例
【裁判全文】
臺灣屏東地方法院刑事判決                          九十二年度訴字第五一七號
    公  訴  人  臺灣屏東地方法院檢察署檢察官
    被      告  甲○○
右列被告因違反毒品危害防制條例案件，經檢察官提起公訴 (九十二年度毒偵字第一
二一九號)，本院判決如左：
    主    文
甲○○連續施用第一級毒品，處有期徒刑捌月，扣案之第一級毒品海洛因一包（淨重
零點壹公，包裝重零點玖公克）沒收銷燬；又連續施用第二級毒品，處有期徒刑
肆月，扣案之第二級毒品安非他命五包（含袋重貳公克）沒收銷燬。應執行有期徒刑
拾月，扣案之第一級毒品海洛因一包（淨重零點壹公克，包裝重零點玖公克）及
第二級毒品安非他命五包（含袋重貳公克），均沒收銷燬。
    事    實
一、甲○○曾因施用第二級毒品安非他命案件，經本院以八十九年度毒聲字第二○一
    三號裁定送觀察、勒戒後，認無繼續施用毒品之傾向，由臺灣屏東地方法院檢察
    署檢察官於八十九年十月二十三日以八十九年度毒偵字第一七三七號處分不起訴
    確定。詎仍不思悔悟，明知海洛因、安非他命業經公告列為第一級毒品及第二級
    毒品，不得非法持有、施用，仍基於施用第一級毒品海洛因之概括犯意，自九十
    二年四月間某日起至九十二年七月十三日止，在屏東縣竹田鄉○○村○○路三十
    二號住處內，以將毒品海洛因捲在香菸內之方式，連續施用第一級毒品海洛因多
    次；並另行基於施用第二級毒品安非他命之概括犯意，自九十二年二月間某日起
    至九十二年七月十六日上午八時許止，同在上開住處內，以火燒烤毒品甲基安非
    他命產生煙霧方式，連續施用第二級毒品安非他命多次，嗣於九十二年七月十六
    日十六時許在上址為警查獲，扣得海洛因一包（淨重○．一三公克，包裝重○．
    三九公克）、安非他命五包（含袋重二公克）；經臺灣屏東地方法院檢察署檢察
    官聲請本院以九十二年度毒聲字第九七七號裁定送觀察、勒戒後，認有繼續施用
    毒品之傾向。
二、案經屏東縣警察局潮州分局報請臺灣屏東地方法院檢察署檢察官偵查起訴。
    理    由
一、右揭事實，業據被告甲○○於本院審理時坦承不諱，且被告尿液經送檢驗結果，
    呈甲基安非他命及嗎啡陽性反應，有屏東縣衛生局九十二年七月十八日屏縣衛檢
    六字第九二○二六八號煙毒及麻醉藥品類委託檢驗結果通知書一份可稽，又扣案
    疑似海洛因之白粉一包經送往法務部調查局檢驗結果，確係屬第一級毒品海洛因
    成分（淨重○．一三公克，包裝重○．三九公克），有該局調科壹字第二四○○
    ○二六八五號鑑定通知書參照；另扣案疑似安非他命之白色晶體五包，係供被告
    施用毒品所用之第二級毒品安非他命，業經被告陳明在卷，且經警員以毒品檢驗
    袋初步檢驗結果呈安非他命反應（含袋重二公克），有警卷所附屏東縣警察局潮
    州分局初步檢驗報告單及檢驗結果相片附於警卷可佐，足認被告之自白與事實相
    符。又被告曾因施用毒品案件，經本院裁定移送觀察、勒戒後，認無繼續施用毒
    品之傾向，由臺灣屏東地方法院檢察署檢察官於八十九年十月二十三日以八十九
    年度毒偵字第一七三七號處分不起訴確定；本件再度施用毒品，經臺灣屏東地方
    法院檢察署檢察官聲請本院以九十二年度毒聲字第九七七號裁定送觀察、勒戒後
    ，認有繼續施用毒品之傾向等情，此有臺灣高等法院被告全國前案紀錄表、臺灣
    屏東地方法院檢察署刑案資料查註紀錄表、不起訴處分書、本院裁定書及臺灣屏
    東看守所九十二年八月四日屏所衛字第○九二○○○二四二五號函送之有無繼續
    施用毒品傾向證明書附卷可按，事證明確，被告五年內二犯施用毒品之事實，堪
    以認定。
二、查海洛因、安非他命分別為毒品危害防制條例第二條第二項第一款、第二款所規
    定之第一級、第二級毒品，是核被告所為，係犯同條例第十條第一項之施用第一
    級毒品罪及同條第二項之施用第二級毒品罪。被告施用毒品期間持有第一級、第
    二級毒品之低度行為，均為施用之高度行為所吸收，不另論罪；其先後多次施用
    第一級、第二級毒品犯行，時間緊接，罪名與犯罪構成要件相同，顯均係基於概
    括犯意反覆為之，均應依連續犯規定以一罪論，並加重其刑；其所犯上開二罪間
    ，犯意各別，罪名不同，應分論併罰。爰審酌被告素行非佳，前經觀察勒戒，認
    無繼續施用傾向，經不起訴處分後，竟再犯相同罪行，且經觀察勒戒後，認有繼
    續施用傾向，顯見意志不堅，惟念其前開犯罪係戕害自身，尚未害及他人，且犯
    罪後復坦承犯行，態度尚佳等一切情狀，量處如主文所示之刑，並定其應執行之
    刑。扣案之第一級毒品海洛因一包（淨重○．一三公克，包裝重○．三九公克）
   及第二級毒品安非他命五包（含袋重二公克），因包裝已與毒品合而為一，無從
    析離，應併依毒品危害防制條例第十八條第一項前段之規定，宣告沒收併銷燬。
據上論斷，應依刑事訴訟法第二百九十九條第一項前段，毒品危害防治條例第十條第
一項、第二項、第十八條第一項前段，刑法第十一條前段、第五十六條、第五十一條
第五款，判決如主文。
本案經檢察官黃莉琄到庭執行職務。
中      華      民      國      九十二      年      九    月    十      日
                                      臺灣屏東地方法院刑事第一庭
                                          審判長法  官  潘正屏
                                                法  官  林世民
                                                法  官  許心
右正本證明與原本無異。
如不服本判決應於收受本判決送達後十日內向本院提出上訴書狀，其未敘述上訴理由
者，並得於提起上訴後十日內向本院補提理由書狀（均須按他造當事人之人數附繕本
 ）「切勿逕送上級法院」
                                                書記官  蔡雅萍
中      華      民      國      九十二      年      九    月十      日
附錄本判決論罪之法條：
毒品危害防制條例第十條
施用第一級毒品者，處六月以上五年以下有期徒刑。
施用第二級毒品者，處三年以下有期徒刑。


司法院資訊處製作；財團法人民間司法改革基金會備份。
